【裁判字號】    98,交聲,4065
【裁判日期】    981127
【裁判案由】    違反道路交通管理處罰條例聲明異議
【裁判全文】
臺灣臺北地方法院交通事件裁定        98年度交聲字第4065號
原處分機關  臺北市交通事件裁決所
異  議  人  甲○○
即受處分人
上列異議人即受處分人因違反道路交通管理處罰條例案件，對於
臺北市交通事件裁決所民國98年10月28日所為北市裁罰字第裁22
-AOOXAV718號處分（原處分案號：臺北市政府警察局掌電字第AO
OXAV718 號），聲明異議，本院裁定如下：
    主  文
異議駁回。
    理  由
一、按機器腳踏車行駛至交岔路口，其轉彎，應依標誌或標線之
    規定行駛，道路交通安全規則第99條第2 項前段定有明文。
    次按汽車駕駛人轉彎時，不依標誌、標線、號誌指示者，處
    新臺幣（下同）6 百元以上1 千8 百元以下罰鍰，並記違規
    點數1 點，道路交通管理處罰條例第48條第1 項第2 款、第
    63條第1 項第1 款亦分別定有明文。
二、本件受處分人即異議人甲○○於民國98年10月2 日10時20分
    許，騎乘車牌號碼ALW-063 號重型機車，沿臺北市○○路○
    段東往西方向行駛至臺北市○○○路○ 段路口時，未依規定
    兩段式左轉，逕左轉至中山北路6 段往南方向行駛之違規事
    實，為臺北市政府警察局士林分局交通分隊警員依違反道路
    交通管理處罰條例第48條第1 項第2 款之規定，攔停製單舉
    發，嗣受處分人於舉發通知單上所載應到案日期前向原處分
    機關即臺北市交通事件裁決所提出申訴，經原處分機關函請
    舉發機關調查結果，仍認受處分人有前開違規行為，原處分
    機關依道路交通管理處罰條例第48條第1 項第2 款、第63條
    第1 項第1 款（原裁決書漏載第1 款，應予補充），裁處受
    處分人罰鍰6 百元，並記違規點數1 點等情，有臺北市政府
    警察局舉發違反道路交通管理事件通知單、臺北市交通事件
    裁決所違反道路交通管理事件裁決書、送達證書、臺北市政
    府警察局士林分局函附卷可按。
三、受處分人聲明異議意旨略以：法原益，新舊取，舊取儀，新
    除弊，新規理，趨以益，流行暢，民政理云云。
四、經查，受處分人甲○○於98年10月2 日上午10時20分許，騎
    乘車牌號碼ALW-063 號重型機車，沿臺北市○○路○ 段東往
    西方向行駛至與中山北路6 段交岔路口欲左轉時，未依機車
    兩段式左轉之標誌、標線指示、未先行駛至待轉區停候，逕
    行違規左轉中山北路6 段往南方向行駛，經臺北市政府警察
    局士林分局交通分隊警員當場攔停掣單舉發等情，為受處分
    人申訴時所不爭執，有交通違規案件陳述書附卷可稽。且查
    ，臺北市○道路○道佈設為3 車道以上之路段，已保留外側
    2 車道供機車行駛，內側車道則規劃為禁行機車道，因此機
    車不得駛入內側車道進行左轉彎，需以兩段方式進行左轉；
    臺北市○○路○ 段為同向4 車道，內側（東往西）第1 、2
    車道為禁止機車道，臺北市交通管制工程處於該路口設置2
    面「機車兩段式左轉」標誌，中山北路6 段臨忠誠路1 段口
    並有繪設機車待轉區○○路人應依標誌行駛，此有臺北市政
    府警察局士林分局98年10月9 日北市警士分交字第09835085
    000 號函附卷足憑。從而，受處分人於上開時、地騎乘機車
    確有「不依標誌、標線、號誌指示」之違規行為，應堪認定
    。受處分人聲明異議未提出具體理由或證據供本院調查，自
    無可採。
五、綜上所述，受處分人確有騎乘機車於前揭時、地，未依機慢
    車兩段左轉標誌、標線指示而違規左轉之違規行為，原處分
    機關依道路交通管理處罰條例第48條第1 項第2 款、第63條
    第1 項第1 款之規定，裁處受處分人罰鍰6 百元，並記違規
    點數1 點，核無違誤，本件異議為無理由，應予駁回。
六、據上論斷，應依道路交通案件處理辦法第19條，裁定如主文
    。
中    華    民    國    98    年    11    月    27    日
                  交通法庭  法  官  林晏如
上正本與原本無異。
如不服本裁定，應於送達後5日內向本院提出抗告狀。
                            書記官  楊盈茹
中    華    民    國    98    年    11    月    30    日


司法院資訊處製作；財團法人民間司法改革基金會備份。
